【裁判字號】    95,交訴,118
【裁判日期】    951027
【裁判案由】    肇事遺棄罪
【裁判全文】
臺灣桃園地方法院刑事判決          95年度交訴字第118號
公  訴  人  臺灣桃園地方法院檢察署檢察官
被      告  甲○○
上列被告因過失傷害等案件，經檢察官提起公訴（95年度偵字第
9570號），經本院訊問被告後，被告自白犯罪，檢察官聲請協商
判決，經本院合議庭裁定由受命法官改依簡式審判程序後為協商
判決，本院判決如下：
    主  文
甲○○駕駛動力交通工具肇事，致人受傷而逃逸，處有期徒刑陸
月，如易科罰金，以參佰元折算壹日。緩刑貳年。
    事實及理由
一、犯罪事實：甲○○於民國95年3 月26日凌晨4 時5 分許，駕
    駛車牌號碼8288－KS號自用小客車，沿桃園縣中壢市○○路
    往新屋方向行駛，行經桃園縣中壢市○○路與中豐路口時，
    其應注意車輛行駛之車前狀況，隨時採取必要之安全措施，
    以避免危險之發生，而依當時天候為雨、光線為夜間有照明
    、路面濕潤無缺陷、道路無障礙物、視距良好，並無不能注
    意之情事，竟疏於注意車前狀況，及貿然由中正路左轉中豐
    路，適乙○○騎乘腳踏車沿中正路直行經過中正路與中豐路
    口，致甲○○所駕駛之上揭自小客車前車頭保險桿及前擋風
    玻璃撞擊乙○○所騎乘之腳踏車左側車身及乙○○，乙○○
    當場人車倒地，致乙○○受有下顎骨骨折、上顎骨前牙區齒
    槽骨骨折、牙齒斷裂及脫落共7 顆、頭部外傷、顏面撕裂等
    傷害（過失傷害部分業據告訴人乙○○撤回告訴，經檢察官
    為不起訴處分），詎甲○○明知其已因駕車肇事已致乙○○
    倒地受傷，竟未下車幫忙或待警方、救護車到場，以釐清責
    任，並對乙○○施以必要之救助措施，另基於肇事逃逸之犯
    意，逕自駕駛上開自小客車由中正路左轉中原路往新勢國小
    方向逃逸離去。嗣於翌日（27日）晚間8 時7 分許，為警循
    線查獲，始悉上情。案經乙○○訴由桃園縣政府警察局中壢
    分局報請臺灣桃園地方法院檢察署檢察官偵查起訴。
二、本件被告甲○○所犯肇事逃逸罪為死刑、無期徒刑、最輕本
    刑3 年以上有期徒刑以外之罪或高等法院管轄第1 審案件以
    外之罪，經被告於準備程序就被訴事實為有罪之陳述，經告
    知簡式審判程序之旨，並聽取檢察官及被告之意見後，經本
    院合議庭依刑事訴訟法第273 條之1 規定，裁定改依簡式審
    判程序，並由受命法官獨任審理，核先敘明。
三、證據：
（一）被告於警詢、偵查及本院審理時之自白。
（二）告訴人乙○○於警詢之指述，及證人謝文虎、賴駿榆、李
      力帆等人於警詢之證述。
（三）道路交通事故現場圖、道路交通事故調查報告表（一）（
      二）、桃園縣政府警局中壢分局中壢派出所道路交通事故
      現場測繪紀錄表、桃園縣政府警察局舉發違反道路交通管
      理事件通知單、桃園縣政府警察局道路交通事故證明單各
      1 紙，桃園縣政府警察局道路交通事故肇事人自首情形紀
      錄表2 紙，車禍現場及車損照片共12張，壢新醫院診斷證
      明書1 紙。
四、本件被告已認罪，經檢察官與被告於準備程序達成協商之合
    意，其合意內容為：被告肇事逃逸，願受科處有期徒刑6 月
    ，得易科罰金，緩刑2 年。經查，上開協商合意並無刑事訴
    訟法第455 條之1 第1 項所列情形之一，檢察官聲請改依協
    商程序而為判決，本院爰不經言詞辯論，於協商合意範圍內
    為協商判決。
五、附記事項：
    按行為後法律有變更者，適用行為時之法律。但行為後之法
    律有利於行為人者，適用最有利於行為人之法律，刑法第2
    條第1 項定有明文。查被告於前開行為後，刑法第41條業經
    總統於94年2 月2 日修正公布，是本件自應就被告行為前、
    後相關法律有修正者，依前揭規定加以比較適用。茲說明如
    下：修正前刑法第41條第1 項前段原規定：「犯最重本刑為
    5 年以下有期徒刑以下之刑之罪，而受6 個月以下有期徒刑
    或拘役之宣告，因身體、教育、職業、家庭之關係或其他正
    當事由，執行顯有困難者，得以1 元以上3 元以下折算1 日
    ，易科罰金。」，且被告行為時之易科罰金折算標準，依修
    正前罰金罰鍰提高標準條例第2 條前段（現已刪除）之規定
    ，本係就其原定數額提高為100 倍折算1 日，故被告行為時
    之易科罰金折算標準乃以銀元3 百元折算1 日，經折算後應
    以新臺幣9 百元折算為1 日。惟修正後刑法第41條第1 項前
    段則改以：「犯最重本刑為5 年以下有期徒刑以下之刑之罪
    ，而受6 個月以下有期徒刑或拘役之宣告者，得以新臺幣1
    千元、2 千元或3 千元折算1 日，易科罰金。」，乃就易科
    罰金之折算標準予以提高。從而比較修正前、後所定之易科
    罰金折算標準，當以修正前之規定較有利於被告，故應依刑
    法第2 條第1 項前段，適用行為時、即修正前刑法第41條第
    1 項前段規定，以定其易科罰金之折算標準。至刑法第74條
    關於緩刑之規定，因本案被告行為時係在95年7 月1 日前，
    依據最高法院95年度第8 次刑事庭會議決議，應適用95年7
    月1 日修正生效之緩刑規定）。
六、應適用之法條：刑事訴訟法第273 條之1 、第455 條之4 第
    2 項、第455 條之8 ，修正後刑法第2 條第1 項前段、第74
    條第1 項第1 款，刑法第185 條之4 ，修正前刑法第41條第
    1 項前段，修正前罰金罰鍰提高標準條例第2 條，判決如主
    文。
七、本判決除有刑事訴訟法第455 條之4 第1 項第1 款、第2 款
    、第4 款、第6 款、第7 款所定情形之一，或違反同條第2
    項規定者外，不得上訴。如有前述得上訴之情形，得自收受
    判決送達之日起10日內，向本院提出上訴書狀，上訴於第2
    審法院。
本案經檢察官柯怡如到庭執行職務。
中    華    民    國    95    年    10    月    27   日
                      臺灣桃園地方法院刑事第五庭
                          法  官  陳月雯
以上正本證明與原本無異。
如不服本判決書應於送達後10日內向本院提出上訴狀。
                            書記官  吳瓊英
中    華    民    國    95    年    10    月    30    日
本案論罪科刑法條：
中華民國刑法第185條之4
駕駛動力交通工具肇事，致人死傷而逃逸者，處 6 月以上 5 年
以下有期徒刑。


司法院資訊處製作；財團法人民間司法改革基金會備份。
